【裁判字號】    89,台上,6111
【裁判日期】    891012
【裁判案由】    偽造文書
【裁判全文】
最高法院刑事判決                              八十九年度台上字第六一一一號
    上  訴  人  甲○○
右上訴人因偽造文書案件，不服台灣高等法院高雄分院中華民國八十九年八月二日第
二審更審判決（八十九年度上更(一)字第一六七號，起訴案號：台灣高雄地方法院檢察
署八十六年度偵字第五六九九號），提起上訴，本院判決如左：
    主  文
上訴駁回。
    理  由
按刑事訴訟法第三百七十七條規定，上訴於第三審法院，非以判決違背法令為理由，
不得為之。是提起第三審上訴，應以原判決違背法令為理由，係屬法定要件。如果上
訴理由狀並未依據卷內訴訟資料，具體指摘原判決不適用何種法則或如何適用不當，
或所指摘原判決違法情事，顯與法律規定得為第三審上訴理由之違法情形，不相適合
時，均應認其上訴為違背法律上之程式，予以駁回。本件原判決綜合調查證據之結果
，認上訴人甲○○共同連續並牽連犯有刑法第二百十六條第二百十條行使偽造私文書
，足以生損害於公眾及他人罪，暨同法第二百十四條使公務員登載不實文書罪之事實
，因而撤銷第一審之科刑判決，改判仍依牽連犯關係，從一重之前罪處斷，量處有期
徒刑拾月；如原判決附表一、二、五、六、七所示文書上偽造之「陳期」署押各壹枚
均沒收，已詳認定犯罪事實之依據及憑以認定之理由。上訴意旨謂：原判決既認定
被害人陳期生前已贈與系爭土地予上訴人之妻陳蔡美香，則上訴人於陳期死後，使用
陳期印章及在土地過戶文書上，簽署「陳期」之署押，均無害於陳期，自無行使偽造
私文書犯行可言等語，係就原判決已詳為論斷與說明之事項，再為事實上之爭執，殊
非適法之第三審上訴理由。又依原判決所認定之事實，陳期於生前固同意贈予系爭土
地予陳蔡美香，但陳期於生前既未將系爭土地辦理過戶，陳期一旦死亡，其名下之財
產悉歸其繼承人取得，上訴人自應以陳期之繼承人為義務人，協同辦理過戶登記，上
訴人竟於陳期死後，逕以陳期為義務人，辦理系爭土地之過戶手續，難謂無犯罪故意
，原判決論處其罪刑，適用法則既無違誤，亦無理由矛盾之違法。至地政機關未查明
陳期已死亡，仍准予過戶登記，乃應否撤銷過戶登記問題，不影響上訴人成罪。再原
判決理由六已明審酌上訴人之行為影響法院公證及地政機關土地登記之正確性，暨
上訴人犯後態度等情狀，而在法定刑度內量處有期徒刑拾月，自非理由不備。至緩刑
之宣告與否，乃法院裁判時得自由審酌之事項，上訴人不得以原判決未宣告緩刑指為
違背法令。此外，上訴人徒憑己意，對原審職權之適法行使及原判決理由已詳為論斷
之事項，任意爭辯，顯與法定上訴第三審之形式要件不符，其上訴違背法律上之程式
，應予駁回。
據上論結，應依刑事訴訟法第三百九十五條前段，判決如主文。
中      華      民      國    八十九    年      十      月     十二     日
                              最高法院刑事第七庭
                                  審判長法官  謝  家  鶴
                                        法官  洪  文  章
                                        法官  花  滿  堂
                                        法官  陳  世  淙
                                        法官  洪  佳  濱
      右正本證明與原本無異
                                              書  記  官
中      華      民      國    八十九    年      十      月    二十五    日


司法院資訊處製作；財團法人民間司法改革基金會備份。
